臺灣高雄地方法院民事判決　　　　　 110年度雄簡字第2002號
原　　　告　陳慶文　
被　　　告　錦龍天廈管理委員會

法定代理人　石靖泳　
訴訟代理人　慶曼麗　
上列當事人間損害賠償事件，本院民國110 年12月27日辯論終結
，判決如下：
    主  文
被告應給付原告新臺幣52,000元。
原告其餘之訴駁回。
訴訟費用由被告負擔3分之1，餘由原告負擔。
本判決第1 項得假執行。
    事實及理由
一、原告主張：被告所管理之錦龍天廈位於3-4 樓間之公共排糞
    管阻塞，導致糞水由原告所有高雄市○○區○○○路000 號
    5 樓( 下稱系爭房屋) 2 間浴室之馬桶溢出，被告雖已僱工
    維修並更換管線，然汙水已經滲入各處，被告先前有應允原
    告可以整修2 間浴室，並同意支付費用，嗣後卻拒絕給付，
    故2 間浴室整修費用新臺幣( 下同) 94,000元應由被告給付
    之。另原告先前有請清潔公司消毒，支出12,000元，亦應由
    被告支付。又原告因此居住環境受到影響，人格權受有損害
    ，被告應再賠償原告慰撫金50,000元，爰為此提起本件訴訟
    。並聲明：被告應給付原告156,000元。
二、被告則以：被告就公共排糞管阻塞，導致糞水由原告所有系
    爭房屋2 間浴室之馬桶溢出不爭執，但維修後工人本要將馬
    桶裝回遭原告拒絕，實無更換馬桶整修浴室之必要，被告也
    從未答應過要為此支付原告裝修費用等詞置辯。並聲明：原
    告之訴駁回。
三、按共用部分、約定共用部分之修繕、管理、維護，由管理負
    責人或管理委員會為之。其費用由公共基金支付或由區分所
    有權人按其共有之應有部分比例分擔之，公寓大廈管理條例
    第10條第2 項定有明文；次按因故意或過失，不法侵害他人
    之權利者，負損害賠償責任；因故意或過失，不法侵害他人
    權利者，負損害賠償責任；負損害賠償責任者，除法律另有
    規定或契約另有訂定外，應回復他方損害發生前之原狀，債
    權人得請求支付回復原狀所必要之費用，以代回復原狀，民
    法第184 條第1 項前段、第213 條第1 、3 項分別定有明文
    。又按不法侵害他人居住安寧之人格利益，如其情節重大，
    被害人非不得依民法第195 條第1 項規定請求賠償相當之金
    額( 最高法院92年度台上字第164 號判決意旨) 。本件原告
    主張因公共排糞管阻塞，導致糞水由原告所有系爭房屋2 間
    浴室之馬桶溢出乙節，為被告所不爭執( 見本院卷第80頁)
    ，則被告依上開規定，應負擔此部分之修繕費用，如因此致
    原告受有其他損害，應賠償必要費用。茲就原告各項請求分
    述如下：
  ㈠2 間浴室整修費用：原告固主張有整修及更換衛浴設備之必
    要，並提出照片數張及收據為證( 見本院卷第17至31頁) 。
    惟由原告提出之上開照片可見，受溢出糞水影響主要為馬桶
    及附近地面，且係髒污，而非功能上之損壞。且原告自陳：
    雖然工人表示要安裝回去，但因為看起來不敢用，所以沒有
    讓工人安裝等語( 見本院卷第80頁) ，足徵係原告主觀認為
    無法使用，非客觀上功能減損無法使用。雖有多處髒汙，然
    此可藉由清潔消毒除去，應無全部換新之必要，故原告請求
    整修費用，非回復原狀之必要費用。此外，原告復未證明兩
    造有由被告負擔裝修費用之合意。是以原告此部分之請求，
    礙難准許。
  ㈡清潔費：原告主張支出清潔費12,000元，並提出收據為憑(
    見本院卷第35頁) 。由上開照片可見馬桶及地面有多處髒汙
    ，非以通常清潔方式可除去，應有委請專業清潔公司清理消
    毒之必要，故原告請求被告給付此部分費用，為有理由。
  ㈢精神慰撫金：系爭房屋2 間浴室均有糞水溢出至地面之情事
    ，對原告居住環境顯有負面影響，且浴室為生活起居必須使
    用之設備空間，因此無法使用，自屬影響原告居住安寧情節
    重大，其請求慰撫金為有理由。審酌本件糞水溢出發生後致
    完全處理完畢經過數日期間，及對原告居住權利影響等一切
    情狀，認原告請求慰撫金40,000元為有理由。逾此範圍過高
    無理由。
四、從而，原告請求被告給付52,000元( 12,000元清潔費+40,00
    0 元慰撫金) 為有理由，應予准許。逾此範圍之請求為無理
    由，應予駁回。
五、本件係就民事訴訟法第427 條訴訟適用簡易程序所為被告敗
    訴之判決，爰依同法第389 條第1 項第3 款之規定，就原告
    勝訴部分職權宣告假執行。
六、至兩造其餘之攻擊防禦方法及未經援用之證據，經本院斟酌
    後，認為均不足以影響本判決之結果，自無逐一詳予論駁之
    必要，併此敘明。
七、據上論結，原告之訴一部有理由一部無理由，依民事訴訟法
    第79條、第389 條第1 項第3 款規定，判決如主文。
中    華    民    國   111    年    1     月    17    日
                  高雄簡易庭  法      官  楊詠惠
以上正本係照原本作成。
如不服本判決，應於送達後20日內，向本院提出上訴狀並表明上
訴理由，如於本判決宣示後送達前提起上訴者，應於判決送達後
20日內補提上訴理由書（須附繕本）。
中    華    民    國   111    年    1     月    17    日
                              書  記  官  蔡佩珊